【裁判字號】    99,易,1794
【裁判日期】    990706
【裁判案由】    竊盜
【裁判全文】
臺灣臺中地方法院刑事判決              99年度易字第1794號
公  訴  人  臺灣臺中地方法院檢察署檢察官
被      告  乙○○
上列被告因竊盜案件，經檢察官提起公訴（99年度偵字第11821
號），本院判決如下：
    主    文
乙○○竊盜，累犯，處有期徒刑陸月，如易科罰金，以新臺幣壹
仟元折算壹日。扣案手套貳雙沒收。又竊盜未遂，累犯，處有期
徒刑肆月，如易科罰金，以新臺幣壹仟元折算壹日。扣案手套貳
雙沒收。應執行有期徒刑捌月，如易科罰金，以新臺幣壹仟元折
算壹日。扣案手套貳雙沒收。
    犯罪事實
一、乙○○前因多次竊盜及無故侵入他人住宅等案件，經本院以
    97年度易字第1305號分別判處有期徒刑3月、3月、10月、10
    月、8月，拘役30日、30日，有期徒刑部分經定應執行之刑
    有期徒刑2年確定，甫於民國99年3月24日縮刑期滿執行完畢
    。猶不知悔改，復意圖為自己不法之所有，於99年5月16日
    下午，駕駛車牌號碼4888-UB號自小客車，沿臺中縣太平市
    市區道路往山區方向行駛，沿途物色路邊車輛內財物，尋找
    下手目標。嗣（一）於同日16時5分許，乙○○見停放於臺
    中縣太平市○○路○段332號旁之乙輛賓士車（即車牌號碼46
    73-UA號自小客車，所有人為甲○○），旋將其所駕駛自小
    客車駛停於該賓士車旁，穿戴手套1雙後下車，並拿石頭擊
    破賓士車右後車窗（毀損部分未經告訴），竊取車內甲○○
    所有之華碩ASUS廠M9V型筆記型電腦1台（價值約新臺幣2萬
    元），得手後即駕駛車號4888-UB號自小客車離去。（二）
    同日16時20分許，乙○○駕4888-UB號自小客車途經臺中縣
    太平市○○路○段中埔4號橋附近時，見鐘武勇將車牌號碼88
    65-NJ號自小客車停放於中埔4號橋旁，而未上鎖即離去，乃
    將其所駕駛自小客車駛停於該處，窺看8865-NJ號自小客車
    內財物，而後穿戴手套1雙下車，徒手開啟車號8865-NJ號自
    小客車右後車門著手行竊時，適經巡邏員警察覺，上前逮捕
    乙○○，乙○○始未得逞。其後員警並於車號4888-UB號自
    小客車內起出前開甲○○遭竊之筆記型電腦1台、乙○○所
    有供行竊所用之手套2雙等物。
二、案經臺中市警察局第五分局報請臺灣臺中地方法院檢察署檢
    察官偵查起訴。
    理    由
壹、證據能力部分：按被告以外之人於審判外之言詞或書面陳述
    ，除法律有規定者外，不得作為證據，刑事訴訟法第159條
    固定有明文，惟被告以外之人於審判外之陳述，雖不符同法
    第159條之1至之4規定，而經當事人於審判程序同意作為證
    據，法院審酌該言詞陳述或書面陳述作成時之情況，認為適
    當者，亦得為證據；又當事人、代理人或辯護人於法院調查
    證據時，知有第159條第1項不得為證據之情形，而未於言詞
    辯論終結前聲明異議者，視為有前項之同意，同法第159條
    之5亦定有明文。其立法意旨在於傳聞證據未經當事人之反
    對詰問予以核實，原則上先予排除，惟若當事人已放棄詰問
    或未聲明異議，基於證據資料愈豐富，愈有助於真實發現之
    理念，且強化言詞辯論原則，法院自可承認該傳聞證據例外
    擁有證據能力。查有關以下所引用被告以外之人於審判外之
    言詞或書面陳述，而不符合刑事訴訟法第159條之1至第159
    條之4之規定者，業經本院於審理時當庭提示而為合法之調
    查，檢察官及被告於本院審理中均同意做為證據（見本院卷
    第34頁背面），復經本院審酌前開證據作成或取得之狀況，
    並無非法或不當取證之情事，且亦無顯不可信之情況，故認
    為適當而均得以作為證據，是依刑事訴訟法第159條之5之規
    定，均具有證據能力，先予敘明。
貳、認定犯罪事實所憑之證據及論罪科刑：
一、訊據被告乙○○於本院審理中坦承有犯罪事實欄一之（一）
    部分竊盜之犯行，然矢口否認有犯罪事實欄一之（二）部分
    竊盜未遂之犯行，辯稱伊尚未開啟車號8865-NJ號自小客車
    之車門即遭警逮捕云云。惟查：
（一）前揭犯罪事實，業據被害人甲○○、鐘武勇於警詢指訴明
      確，復有搜索扣押筆錄、扣押物品目錄表、車籍查詢基本
      資料詳細畫面、贓證物保管收據、竊盜案件查獲位置現場
      圖、現場照片、查扣證物照片、職務報告等在卷可證。
（二）證人即查獲本案之員警丙○○於本院中具結證稱：「（審
      判長問：本件查獲經過？）被告曾經駕駛車號4888-UB自
      小客車犯（其他）竊盜案件，所以在99年5月16日被告又
      駕駛該車輛經過大坑太原路段，我和我同事林振欽即一路
      尾隨，發現被告到頭汴坑法蝶餐廳停車場尋找作案目標，
      但沒有尋獲。被告沿產業道路往136縣道方向走，之後沿
      136縣道往太平市區行駛，到了中埔5橋附近，當時有部賓
      士車停放在長龍路3段332號旁，被告就迴轉到該車輛後方
      下車查看，之後再上車將車子停放在該賓士車正後方，被
      告下車，下車後的行為，因為被車輛擋住，所以沒有辦法
      看清楚。過了1-2分鐘，被告上車再將車輛迴轉往市區方
      向行駛，這時我同事林振欽繼續尾隨被告車輛，我趕到現
      場查看該賓士車輛，發現該車輛右後車窗被擊破，所以我
      也立刻追趕被告車輛。到了中埔4號橋，發現被告轉入橋
      旁的停車場，我與林振欽在停車場對面監看，發現被告尋
      找作案目標，約過了5分鐘，在這期間被告穿戴白色手套
      ，直到被告開啟車號8865-NJ休旅車右側車門，但是前門
      或後門，因為角度的問題，沒有辦法看清楚，我和同事看
      到被告開啟車門就立刻騎乘機車到該車輛旁，我們以現行
      犯逮捕被告。（審判長問：被告對賓士車輛犯案時，你已
      目擊整個經過，為何未立即逮捕被告？）因為當時我所站
      的角度沒有辦法親眼目睹被告打破車窗的行為，所以無法
      以現行犯認定。（審判長問：被告辯稱他尚未開啟車號88
      65-NJ車輛車門時，即遭你們逮捕，是否如此？）不是，
      我們逮捕被告時，車輛的右後車門是開啟的，我在停車場
      對面監看被告的行為，是被告開啟車門時，我們才趕過去
      該車輛所停放的位置。」等語（見本院卷第33頁及其背面
      ）。核證人丙○○之證述情節與被告於警詢、偵查中之供
      述內容大致相符（見警卷第8頁、偵卷第16頁），則證人
      丙○○之證詞堪可採信。被告上開所辯顯係臨訟推卸之詞
      ，不足採信。本件事證明確，被告犯行堪以認定，應依法
      論科。
三、論罪科刑：
（一）按刑法第321條第1項第3款之攜帶兇器竊盜罪，係以行為
      人攜帶兇器為其加重條件，此所謂兇器，其種類並無限制
      ，凡客觀上足以對人之生命、身體、安全構成威脅，具有
      危險性之兇器為已足，並不以攜帶之初有行兇之意圖為必
      要（最高法院79年台上字第5253號判例意旨參照）；而磚
      塊、石頭乃自然界之物質，尚難謂為通常之「器械」，從
      而持磚塊、石頭砸毀他人車窗竊盜部分，尚難論以攜帶兇
      器竊盜罪（最高法院92年度台非字第38號判決意旨參照）
      。本件被告如犯罪事實欄一之（一）所為，係以地上拾起
      之石頭擊破上開車輛右後車窗之方式，再進入車內竊得被
      害人甲○○之筆記型電腦1台，是被告此部分所為，則應
      係犯刑法第320條第1項普通竊盜罪。
（二）次按預備行為與未遂犯之區別，以已、未著手於犯罪之實
      行為標準，所謂著手，即指犯人對於犯罪構成事實開始實
      行而言，是關於竊盜行為之著手，係以已否開始財物之搜
      尋為要件，最高法院94年度台上字第6989號判決可資參照
      。被告犯罪事實欄一之（二）所為，係犯刑法第320條第3
      項、第1項之竊盜未遂罪。被告係已著手實行竊盜犯行而
      不遂，依刑法第25條第2項未遂犯之規定減輕其刑。
（三）被告先後2次犯行，犯意各別，行為互殊，應予分論併罰
      。又被告前因多次竊盜及無故侵入他人住宅等案件，經本
      院以97年度易字第1305號分別判處有期徒刑3月、3月、10
      月、10月、8月，拘役30日、30日，有期徒刑部分經定應
      執行之刑有期徒刑2年確定，甫於99年3月24日縮刑期滿執
      行完畢，有臺灣高等法院被告前案紀錄表一份附卷可稽，
      其於有期徒刑執行完畢後，5年以內故意再犯有期徒刑以
      上之2次竊盜罪，均為累犯，應依刑法第47條第1項之規定
      ，各加重其刑。
（四）爰審酌被告前有多次竊盜前科，甫於99年3月24日執行完
      畢即再犯本案之素行，其貪圖一己私利，恣意侵犯他人財
      產權，行為殊不足取，且不宜輕判；並審酌其犯後坦承一
      部犯行，否認部分犯行之態度，尚未賠償被害人所受之損
      害等一切情狀，分別量處如主文所示之刑，並定應執行之
      刑，及諭知易科罰金之折算標準，以資懲儆。
（五）扣案之手套2雙乃被告所有且供本件犯罪所用或犯罪預備
      之物，業經被告於本院供述在卷（見本院卷第34頁背面）
      ，爰依刑法第38條第1項第2款規定，併予宣告沒收。其餘
      扣案之望遠鏡1台、螺絲起子2支等物，並非被告犯本案竊
      盜罪所用之物，爰不為沒收之諭知，附此敘明。
據上論斷，應依刑事訴訟法第299條第1項前段，刑法第320條第
1項、第3項、第25條、第47條第1項、第51條第5款、第41條第1
項前段、第8項、第38條第1項第2款、第3項，刑法施行法第1條
之1。
本案經檢察官丁○○到庭執行職務。
中    華    民    國    99    年     7    月    6    日
                  刑事第十二庭    法  官  周玉蘭
以上正本證明與原本無異。
如不服本判決應於收受判決後10日內向本院提出上訴書狀，並應
敘述具體理由。其未敘述上訴理由者，應於上訴期間屆滿後20日
內向本院補提理由書（均須按他造當事人之人數附繕本）「切勿
逕送上級法院」。
告訴人或被害人對於判決如有不服具備理由請求檢察官上訴者，
其上訴期間之計算係以檢察官收受判決正本之日期為準。
                                  書記官  黃泰能
中    華    民    國    99    年     7    月    6    日
附錄本案論罪科刑法條全文
刑法第320條
意圖為自己或第三人不法之所有，而竊取他人之動產者，為竊盜
罪，處5年以下有期徒刑、拘役或5百元以下罰金。
意圖為自己或第三人不法之利益，而竊佔他人之不動產者，依前
項之規定處斷。
前二項之未遂犯罰之。

司法院資訊處製作；財團法人民間司法改革基金會備份。
